臺灣高等法院民事判決　　　　　　　　　94年度重上字第19號
　上　訴　人　鴻和投資股份有限公司
　法定代理人　呂焜森
　訴訟代理人　蔡欽源律師
　複 代理 人　王歧正律師
　被 上訴 人　緯創軟體股份有限公司
　　　　　　 （原名士通資訊股份有限公司）
兼法定代理人　乙○○
　共　　　同
　訴訟代理人　羅淑瑋律師
　複 代理 人　陳奕全律師
　被 上訴 人　英屬維京群島商西亞斯國際股份有限公司
兼法定代理人　甲○○
　共　　　同
　訴訟代理人　易定芳律師
　被 上訴 人　群通管理顧問股份有限公司
　法定代理人　呂仲鳴
　訴訟代理人　張靜怡律師
　複 代理 人　謝秉錡
上列當事人間請求損害賠償等事件，上訴人對於中華民國93年11
月30日台灣台北地方法院92年度重訴字第1547號第一審判決提起
上訴，本院於94年12月7日言詞辯論終結，判決如下：
    主      文
上訴駁回。
第二審訴訟費用由上訴人負擔。
    事實及理由
一、上訴人主張：89年5、6月間，被上訴人緯創軟體股份有限公
    司（原名士通資訊股份有限公司，下稱緯創公司、士通公司
    ）之董事長乙○○以其公司即將辦理海外控股公司上市前釋
    股案為題，召集並舉辦投資說明會，會中聲稱投資人可藉由
    投資海外控股總公司即Gateway Capital Corporation（下
    稱ＧＣＣ公司），待ＧＣＣ公司增資完成，即可合併緯創公
    司，藉此即得以開拓全球軟體代工及系統整合之業務，ＧＣ
    Ｃ公司並預計於同年10月在香港掛牌上市，達到緯創公司最
    終實際上市之目的。乙○○並將所謂「士通集團（MIRRORS
  　INCOPORAT ED）經營計劃書」一份交予被上訴人群通管理顧
    問股份有限公司（下稱群通公司），群通公司再轉交被上訴
    人英屬維京群島西亞斯國際股份有限公司（下稱西亞斯公司
    ）之負責人甲○○，甲○○譯為中文後，持中譯本向上訴人
    傳述經營計劃書中之內容，致上訴人最終做成投資ＧＣＣ公
    司之決定。上訴人經詢問參與前開投資說明會之人並閱讀相
    關資料後，即於89年6月9日將資金新台幣（下同）三千零八
    十萬元折合美金一百萬元匯入ＧＣＣ公司指定帳戶，並與Ｇ
    ＣＣ公司簽訂股權買賣契約，但嗣後ＧＣＣ公司並未依股權
    買賣契約之約定於89年7月申請上市，亦未於同年8月底完成
    緯創公司之合併與股權轉換，也未於同年10月在香港掛牌上
    市，ＧＣＣ公司、被上訴人乙○○、緯創公司、群通公司、
    西亞斯公司及甲○○共同以不法之欺詐手段獲取投資款後再
    加以挪作他用，侵害上訴人之權益，應連帶負損害賠償責任
    。又被上訴人乙○○、西亞斯公司、甲○○、群通公司未經
    主管機關之核准即為ＧＣＣ公司向非特定人公開招募，違反
    證券交易法第22條規定，依民法第184條第2項之規定，被上
    訴人乙○○、群通公司、西亞斯公司、甲○○亦應就上訴人
    因此所受之損害負連帶賠償責任。被上訴人緯創公司依民法
    第28條、公司法第23條第2項規定，對其董事長乙○○之侵
    權行為，應與乙○○負連帶損害賠償之責。再者，縱上訴人
    乙○○之行為不構成侵權行為，但乙○○為本件股權買賣法
    律行為之行為人，則對ＧＣＣ公司在認股合約書上對上訴人
    所負之義務，依民法總則施行法第15條之規定，亦應與ＧＣ
    Ｃ公司負連帶責任，而上訴人雖非上開認股合約書之簽約人
    ，然上開合約書上簽約之依英屬維京群島法律註冊設立之Li
    nkmore Limited公司（下稱BVI公司）已於94年1月5日與上
    訴人簽立債權讓與契約書，將系爭股票賣回之價金債權讓與
    上訴人，BVI公司並於同年月14日依據認股合約書第7.7條之
    約定，將債權讓與之事實通知予ＧＣＣ公司，上訴人並於同
    年月19日寄發郵局存證信函予被上訴人乙○○，將前開債權
    轉讓之事實通知予乙○○，上訴人既已取得系爭股票賣回之
    價金債權，爰以於原審93年10月12日民事準備書 (一)狀暨
    調查證據聲請狀繕本之送達作為向ＧＣＣ公司及被上訴人乙
    ○○為股票出賣之意思表示，依認股合約書第1條第3項約定
    ，ＧＣＣ公司及被上訴人乙○○應連帶負責買回上訴人所持
    有之股份並支付系爭投資金額予上訴人。爰請求被上訴人應
    連帶給付三千零八十萬元及自起訴狀繕本送達翌日起至清償
    日止，按週年利率5%計算之利息（於原審請求8%之利息，嗣
    於本院減縮為5%），並願供擔保請准宣告假執行。原審為其
    全部敗訴之判決，其不服提起上訴，求為廢棄原判決，改判
    如其聲明所示。
二、被上訴人則以：
(一)被上訴人乙○○、緯創公司部分：上訴人告訴乙○○詐欺案
    件，業經台灣台北地方法院檢察署以93年度偵續字第33號、
    93年度偵字第1369號為不起訴處分，臺灣高等法院檢察署93
    年度上聲議字第2212號駁回再議，另訴外人黃明雄自訴乙○
    ○詐欺案件及損害賠償民事案件，亦經法院認定乙○○對Ｇ
    ＣＣ公司投資案之投資人並無詐欺行為及侵權行為損害賠償
    責任。又上訴人與BVI公司簽立之債權讓與契約書上代表BVI
    公司簽名之人，顯非系爭認股合約中代表BVI公司簽約之甲
    ○○，則BVI公司是否確有讓與債權之意，不無疑義。況BVI
    公司之股票賣出請求權及債權讓與之通知並未依系爭認股合
    約書第7. 7條之約定，成功送達至BITCO公司，上訴人主張
    之債權讓與契約應不生效力。被上訴人乙○○並無對上訴人
    為付款之指示，上訴人之投資款流向，被上訴人乙○○均未
    介入其中，乙○○並無任何詐欺上訴人之行為，被上訴人乙
    ○○與緯創公司毋庸連帶負損害賠償責任。乙○○並非系爭
    股權買賣契約之行為人，乙○○也無權代ＧＣＣ公司收受送
    達，上訴人以原審民事準備書 (一)狀暨調查證據聲請狀繕
    本繕本作為請求ＧＣＣ公司買回其所持有ＧＣＣ公司股份之
    通知，不生效力等語，資為抗辯。並於本院聲明駁回上訴人
    之上訴，如受不利判決，願供擔保請准宣告免為假執行。
(二)被上訴人西亞斯公司、甲○○部分：否認有將士通集團經營
    計劃書譯為中文稿後對上訴人傳述。上訴人係向ＧＣＣ公司
    購買股權，非被上訴人二人，違約責任自應向其立約之相對
    人求償，況上訴人已如數取得ＧＣＣ公司股權而為ＧＣＣ公
    司股東，自無詐欺之情事。被上訴人西亞斯公司、甲○○未
    直接參與系爭投資計劃，亦未參與上市前釋股案之決定，Ｇ
    ＣＣ公司之經營與被上訴人二人無關，被上訴人亦係從士通
    集團經營計劃書英文版獲知投資訊息，據此各自評估投資風
    險，無從為獲利之保証或上市。被上訴人西亞斯公司於89年
    6月13日匯款美金四百二十萬元予設於開曼銀行受款人EAST
    CHINA INDUSTRY DEVELPOMEN,L.P之帳戶，縱遭人挪用，受
    損害者亦非上訴人，上訴人以該帳戶款項遭人挪用為由，主
    張其受有損害，顯無足採等語，資為抗辯。並於本院聲明駁
    回上訴人之上訴，如受不利判決，願供擔保請准宣告免為假
    執行。
(三)被上訴人群通公司部分：其公司僅係將英文版之「士通集團
    經營計劃書」從乙○○手中取得，將之轉交給西亞斯公司負
    責人甲○○，僅單純扮演資料轉手之角色，無任何侵權行為
    等語，資為抗辯。並於本院聲明駁回上訴人之上訴，如受不
    利判決，願供擔保請准宣告免為假執行。
三、上訴人主張ＧＣＣ公司、被上訴人乙○○、緯創公司、群通
    公司、西亞斯公司及甲○○，未經主管機關之核准即為ＧＣ
    Ｃ公司向非特定人公開招募，違反證券交易法第22條規定，
    共同以不法之詐欺手段，詐騙上訴人投資，於獲取投資款後
    再加以挪作他用，侵害上訴人之權益，應負共同侵權行為連
    帶損害賠償責任；縱渠等不構成侵權行為，但其已取得系爭
    股票賣回之價金債權，乙○○為本件股權買賣法律行為之行
    為人，則對ＧＣＣ公司在認股合約書上對上訴人所負之義務
    ，依民法總則施行法第15條之規定，亦應與ＧＣＣ公司負連
    帶責任云云；惟此為被上訴人所否認，並分別以前揭情詞置
    辯。則本案所應審究者為：（一）被上訴人等對上訴人是否
    有共同詐欺之侵權行為使上訴人受損害，其請求被上訴人連
    帶賠償有無理由？（二）上訴人依系爭認股合約書第一條第
    三項之約定，主張ＧＣＣ公司及被上訴人乙○○應連帶負責
    買回上訴人所持有之股份並返還系爭投資金額是否有理由？
    茲分述如下。
四、關於上訴人依侵權行為之法律關係，請求全體被上訴人連帶
    賠償部分：
(一)上訴人固稱ＧＣＣ公司、被上訴人乙○○、緯創公司、群通
    公司、西亞斯公司及甲○○，未經主管機關之核准即為ＧＣ
    Ｃ公司向非特定人公開招募，違反證券交易法第22條規定，
    共同以不法之詐欺手段，詐騙上訴人投資云云。惟為被上訴
    人否認，且上訴人告訴乙○○詐欺案件，業經台灣台北地方
    法院檢察署以93年度偵續字第33號、93年度偵字第1369號認
    為乙○○並無對上訴人詐欺行為而為不起訴處分，並經臺灣
    高等法院檢察署以93年度上聲議字第2212號駁回再議確定，
    上訴人聲請交付審判亦經原審法院刑事庭以93年度聲判字第
    115號裁定駁回，業經本院調取各該卷宗審核無誤；另訴外
    人黃明雄自訴乙○○詐欺案件，亦經原審法院刑事庭以91年
    度自更(一)字第37號判決無罪（見原審卷第188頁），嗣經本
    院刑事庭認黃明雄非直接受害人而改判自訴不受理（見原審
    卷第335頁）；訴外人黃明雄訴請士通公司與乙○○連帶損
    害賠償事件，亦經原審法院以92年度重訴字第1119號民事判
    決駁回（見原審卷第167頁），並經本院以92年度重上字第
    463號駁回黃明雄上訴（見原審卷第341頁）。參酌上開訴外
    人黃明雄自訴案中證人即東南亞投資公司投資部經理朱敬瑜
    證稱：「本投資案，是ＪａｍｅｓＡ. Ｂｉｔｏｎｔｉ的兒
    子ＪＩＭ（應係指ＪａｍｅｓＶ. Ｂｉｔｏｎｔｉ）來臺灣
    召集，ＧＣＣ公司是開曼群島的控股公司，ＧＣＣ公司是要
    以投資金額合併臺灣士通公司、大陸天橋公司，及美國的行
    銷公司，伊認為是ＧＣＣ公司要上市；ＧＣＣ公司找了許多
    公司要合併，看最後併購的公司是哪一家，伊就投資那個併
    購的公司，如果最後是士通公司要被購併上市，伊就會投資
    士通公司，臺灣合併的標的就是士通公司；後來沒有合併成
    功，士通公司是投資案的說明窗口。東南亞公司在投資ＧＣ
    Ｃ公司時，士通公司不是ＧＣＣ公司的子公司，只是計畫要
    合併。在投資之前，東南亞公司派人到杭州天橋公司瞭解該
    公司的狀況及軟體人才，該公司算蠻大，那時ＧＣＣ公司還
    沒合併天橋公司，與士通公司的情形是一樣的」等語，證人
    即群通公司總經理姜貴昌證稱：「因ＧＣＣ公司將來會購併
    士通，所以，我們決定投資士通，就可以換股成為ＧＣＣ公
    司的股東」等語，證人即西亞斯公司專案經理劉兆麟證稱：
    「ＧＣＣ公司要合併臺灣的士通公司、美國及中國大陸的公
    司在香港上市，伊找朋友彙集資金，再投資ＧＣＣＲＥＷＡ
    ＲＤ，再由ＧＣＣＲＥＷＡＲＤ投資ＧＣＣ公司，ＧＣＣＲ
    ＥＷＡＲＤ是甲○○成立的。上市計畫是ＧＣＣ公司要上市
    ，上市之前要併購士通公司，ＧＣＣ公司上市時，等於士通
    公司也上市了」等語，證人姜榮貴證述：「（問：該說明會
    主要說明者是誰？）主要是美國的ＪＩＭ還有乙○○，他們
    二個人都會回答問題，誰是主要的要看問題的性質。我不記
    得財務或是業務是由誰回答。（問：投資案失敗是因投資判
    斷問題或是受到詐術？）這個我不曉得，因當初評估認為這
    個計劃不錯，是蠻好的投資機會，不知道為何ＧＣＣ後來財
    務會發生問題。」等語，證人即本件被上訴人甲○○亦證述
    ：「士通公司在臺灣成立很多年，績效不錯，乙○○在國內
    軟體界的聲譽也很好，這個投資案預計有五億美金，士通公
    司的資本額只有七千多萬臺幣，伊的投資人主要是著眼於臺
    灣、美國、大陸三角結合的投資，ＧＣＣ公司不接受個人小
    額投資，伊才集合五、六十個投資人成立ＧＣＣＲＥＷＡＲ
    Ｄ，將來士通公司會被ＧＣＣ公司合併，投資ＧＣＣ公司等
    於投資士通公司，所以投資案才命名士通資訊（股）上市前
    股權釋出案，伊認為ＧＣＣ公司要上市，最後簽約的對象是
    ＧＣＣ公司，不是士通公司要上市，．．（問：這次查帳乙
    ○○有沒有參與？）乙○○有另行搭機到美國會合，乙○○
    有說財務不是他負責管理，他也不知道為什麼會產生這個情
    況。．．．在美國查帳時，ＪＩＭ有當面告訴我及乙○○，
    ＧＣＣ公司的錢被ＪＯＨＮ非法挪用，ＪＯＨＮ是伊朗人，
    也還在美國的公司，我問ＪＩＭ為何不對ＪＯＨＮ採取法律
    行動，ＪＩＭ說他以後會告ＪＯＨＮ．．．，我百思不解Ｊ
    ＩＭ為何會容忍ＪＯＨＮ仍能待在公司，不採取法律行動，
    但ＪＩＭ也沒有回答我。．．．（問：美國查帳何人先到？
    ）是乙○○先到，他來接機。（問：為何不親自問ＪＯＨＮ
    ？）因為ＪＯＨＮ是屬於ＢＩＴＣＯＮ公司的一員，也沒有
    證據顯示他把錢提走，我不會貿然去問他，我在查帳時看到
    一些撥款的指示單及資料等，簽名都是ＪＩＭ，所以我不會
    貿然去問ＪＯＨＮ。」等語，證人曾達夢（為光華開發創業
    投資有限公司法律顧問）亦證述：「（問：為何會記明不對
    士通公司或ＧＣＣ其他董事成員主張權利？）．．．據ＪＡ
    ＭＥＳ　ＢＩＴＯＮＴＩ告知我們投資人ＧＣＣ的母公司總
    經理挪用ＧＣＣ公司的資金，以ＪＡＭＥＳ　ＢＩＴＯＮＴ
    Ｉ有多次來臺灣與投資人解釋情況判斷，ＪＡＭＥＳ的話有
    六成的可信度等語．．．因為乙○○或其他董事成員，我們
    不知是否有故意或過失掏空ＧＣＣ，但就是乙○○及其他董
    事努力保障投資人權益，我們願意不管這事情．．．。」等
    語（以上見原審卷第二０二至二四一頁筆錄）。衡情被上訴
    人乙○○、甲○○如有參與詐欺挪用錢財之行為，亦不會分
    別前往美國一同查帳。此外，上訴人並未舉確實證據以實其
    說，故上訴人主張被上訴人有共同詐欺行為云云，尚不足採
    信。
(二)上訴人於八十九年六月九日匯款美金一百萬元之受款人為SI
    NO-WEST　INTERNATIONAL　ADVISORY　SERVICES　CO.,LTD.
    即西亞斯公司，有上訴人提出被上訴人不爭執其真正之之匯
    款單一紙（見原審卷第五一頁），及外國公司申請指派代表
    人在中國境內為法律行為報備卡（見原審卷第一三八頁）附
    卷可稽，可見上訴人交付美金一百萬元之對象為被上訴人西
    亞斯公司。至上訴人與被上訴人西亞斯公司之內部關係究如
    何，上訴人並未主張及陳述或提出資料，故不在本件審酌範
    圍內。又查，被上訴人西亞斯公司於同年六月十三日，將美
    金四百二十萬元匯予設於開曼銀行受款人EAST　CHINAINDUS
    TRY　DE VELPOMEN,L.P.之帳戶之情，有上訴人提出之兩造
    不爭執其真正之匯款單一紙（見原審卷第四○六頁）可稽，
    則縱若西亞斯公司匯予受款人EAST CHINA　INDUSTRYDEVELP
    OMEN,L.P.之款項嗣後有遭人挪用之情形，直接受損害者亦
    非屬上訴人，是上訴人以該款項遭人挪用為由，據以主張其
    受有損害云云，洵無足取。
(三)上訴人既已依其投資款取得ＧＣＣ公司之股份，並未舉證證
    明被上訴人有共同詐欺行為，及其受有何損害，且損害與各
    被上訴人之行為間有相當因果關係，是上訴人本於侵權行為
    之法律關係，依民法第一百八十四條第一項前段、第二項、
    第二十八條、公司法第二十三條第二項等規定，請求全體被
    上訴人連帶給付三千零八十萬元本息，於法無據，不應准許
    。
五、關於上訴人主張被上訴人乙○○為系爭股權買賣法律行為之
    行為人，對ＧＣＣ公司在認股合約書上對上訴人所負之義務
    ，依民法總則施行法第15條之規定，亦應與ＧＣＣ公司負連
    帶責任，而依系爭認股合約書第一條第三項之約定，主張Ｇ
    ＣＣ公司及被上訴人乙○○應連帶負責買回上訴人所持有之
    股份並支付系爭投資金額予上訴人部分：
(一)系爭認股合約書第一條第三項固約定：「．．．．若首次公
    開發行未在結算日期之後的９個月內生效，．．．，則乙方
    有權按其原投資金額，將股票之全部或部分賣回給甲方或甲
    方指定之第三人。．．．甲方之主要股東─ＢＩＴＣＯ　Ｅ
　  ｎｔｅｒｐｒｉｓｅｓ　Ｉｎｃ. 應負責保證，乙方可在書
    面通知行使其賣出選擇權之後的６０天內收到付款。若乙方
    未如期依據其賣出選擇權之行使條件獲得付款，則應從結算
    日期之後的１２個月開始，按８％年利率計息。」惟查認股
    合約書之當事人，依前言係記載：「立認股合約書人：ＧＡ
    ＴＥＷＡＹ　ＣＡＰＩＴＡＬ　　ＣＯＲＰＯＲＡＴＩＯＮ
    （ＧＣＣ），係依據開曼群島法律註冊設立之公司（「公司
    」，以下稱甲方）；以及ＬＩＮＫＭＯＲＥ　ＬＩＭＩＴＥ
    Ｄ，係依據英屬維京群島法律註冊設立之公司（「認股人」
    ，以下稱乙方），茲於２０００年６月１３日合意訂立本約
    ，並議定條款如下：」，且該合約書末尾記載：「【甲方】
    ＧＡＴＥＷＡＹ　ＣＡＰＩＴＡＬ　ＣＯＲＰＯＲＡＴＩＯ
    Ｎ、簽字（Ｊａｍｅｓ　Ｖ. Ｂｉｔｏｎｔｉ）、職稱：董
    事長、日期：２０００年６月１３日，【乙方】ＬＩＮＫＭ
    ＯＲＥ　ＬＩＭＩＴＥＤ、簽字：甲○○（Ｓａｍｕｅｌ
  　Ｙｏｕｎｇ）、職稱：ＣＰＡ、日期：２０００年６月２８
    日」（見原審卷第一一八至一二九頁），可見系爭認股合約
    書之出賣人為ＧＣＣ公司，認股人即買受人則為訴外人ＬＩ
    ＮＫＭＯＲＥ　ＬＩＭＩＴＥＤ。上訴人雖於起訴狀、陳報
    狀自稱上訴人（ＬＩＮＫＭＯＲＥ　ＬＩＭＩＴＥＤ）云云
    （見原審卷第二頁、第九九頁），但依上訴人所提出之匯款
    單所示上訴人填載其英文名稱為ＨＯＮＧ　ＨＯ　ＩＮＶＥ
    ＳＴＭＥＮＴ　ＣＯ　ＬＴＤ（見原審卷第五一頁），且上
    揭認股合約書前言記載ＬＩＮＫＭＯＲＥ　ＬＩＭＩＴＥＤ
    係依據英屬維京群島法律註冊設立之公司，足認上訴人並非
    ＬＩＮＫＭＯＲＥ　ＬＩＭＩＴＥＤ，上訴人既非簽訂系爭
    認股合約書之認股人，其依系爭認股合約書第一條第三項之
    約定，請求被上訴人乙○○與ＧＣＣ公司應負連帶買回股票
    責任云云，自無可採。
(二)上訴人又主張系爭認股合約書之簽約人Linkmore Limited公
    司（即BVI公司）已於94年1月5日與上訴人簽立債權讓與契
    約書，將系爭股票賣回之價金債權讓與上訴人，BVI公司並
    於同年月14日將債權讓與之事實通知ＧＣＣ公司，上訴人亦
    於同年月19日寄發郵局存證信函予被上訴人乙○○，ＧＣＣ
    公司及被上訴人乙○○應連帶負責買回上訴人所持有之股份
    並支付系爭投資金額云云。惟為被上訴人乙○○否認。經查
    ：
１、於訴外人黃明雄自訴案中，固有證人指證及被上訴人乙○○
    自承曾於八十九年三月間之ＧＣＣ投資案說明會中以中文解
    說回答，並於九十年四月份辦理增資會議時在場，及九十年
    八月三十一日補救方案會議均曾參與，惟依證人朱敬瑜、曾
    達夢之證述，此或係因有ＧＣＣ總經理ＪＩＭ在場，或因緯
    創公司為臺灣地區之聯絡窗口，且參加的人都是臺灣人，有
    關業務方面由被上訴人乙○○以中文回答，有關財務的問題
    ＪＩＭ以英文回答；有ＪＩＭ在場，通常是由他先講話，由
    他報告情況，然後各投資人發問，ＪＩＭ回答，並無特定的
    主持人，被上訴人乙○○之角色並不在翻譯，當ＪＩＭ講的
    事情比較複雜的時候，乙○○以中文解釋；若這個會議ＪＩ
    Ｍ不在，通常也是由乙○○報告情況，接下來就是各投資人
    發言，如有問題也由乙○○回答，因為ＪＩＭ不在，ＧＣＣ
    公司的狀況只有他最瞭解，這種類似的會議，投資人都是你
    一句、我一句等情。是被上訴人乙○○乃基於係ＧＣＣ公司
    之董事之一，亦本投資案被併購公司緯創公司之董事長，對
    本投資案最為瞭解，屬於臺灣地區之聯絡窗口，於本投資案
    之召集人ＪＩＭ來臺灣召開投資會議時，以中文補充解釋說
    明，後在各投資人要求下召開補救會議盡力協助各投資人尋
    求減少損失之善後方案，應屬其所應盡之責任範圍，不應以
    其參加或召開會議、在會議中報告說明等行為，遽論其乃居
    於主導本投資案之行為人。況上訴人亦自承其並未參與上開
    投資說明會，自非受被上訴人乙○○說明之影響。且縱乙○
    ○有參與投資會議說明及提出士通公司經營計畫書，惟上訴
    人公司是否果真為本件投資，係其經由觀察自由考慮之結果
    ，尚難認乙○○有參與投資會議說明及提出士通公司經營計
    畫書必然導致上訴人為本件股權買賣行為，亦即二者間並無
    相當因果關係。再者，系爭股權買賣合約書之雙方當事人係
    上訴人與ＧＣＣ公司，業見上述，上訴人並未證明被上訴人
    乙○○有參與系爭股權買賣合約書之簽訂。是上訴人主張被
    上訴人乙○○係系爭股權買賣法律行為之行為人云云，尚無
    所據。
２、另被上訴人乙○○質疑上訴人提出之其與BVI公司簽立之債
    權讓與契約書（見本院卷第二七頁），代表BVI公司簽名之
    人並非系爭認股合約中代表BVI公司簽約之甲○○等情。雖
    上訴人稱當時BVI公司是委託甲○○代表簽約，其讓與債權
    書上簽名之Ｍｏｒｒｉｓ  Ｌｕ已於87年1月19日受指派為
    代表人云云，並提出外文授權書影本一紙為證（見本院卷第
    五八頁）。惟ＬＩＮＫＭＯＲＥ　ＬＩＭＩＴＥＤ係外國法
    人，其債權讓與契約書及授權書並未經相關我國駐外單位認
    證，是否確為該公司有代表權之人所簽具，亦不無疑問。
３、上訴人雖主張BVI公司（即ＬＩＮＫＭＯＲＥ　ＬＩＭＩＴ
    ＥＤ）已於94年1月14日依據認股合約書第7. 7條之約定，
    將債權讓與之事實通知予ＧＣＣ公司云云。惟被上訴人乙○
    ○否認。上訴人亦自承傳真予ＢＩＴＣＯ公司時無人接收（
    見本院卷第二五、二九頁），而被上訴人乙○○並非系爭股
    權買賣契約之行為人，已見上述，乙○○自無權代ＧＣＣ公
    司收受送達，上訴人以原審民事準備書 (一)狀暨調查證據
    聲請狀繕本繕本通知乙○○，尚不生通知ＧＣＣ公司請求買
    回其所持有ＧＣＣ公司股份之效力。
４、從而，上訴人依民法總則施行法第15條之規定，請求被上訴
    人乙○○與ＧＣＣ公司負連帶買回股份返還投資款本息，亦
    無理由，不應准許。
六、綜上所述，上訴人依侵權行為之法律關係，請求全體被上訴
    人連帶給付三千零八十萬元，及自起訴狀繕本送達翌日起至
    清償日止，按週年利率5%計算之利息，暨上訴人依系爭認股
    合約書第一條第三項之約定，請求被上訴人乙○○給付上開
    金額本息，均為無理由，不應准許。原審駁回其訴及假執行
    之聲請，尚無不合。上訴意旨指摘原判決不當，求予廢棄改
    判，為無理由，應予駁回。
七、本件事證已臻明確，兩造其餘主張、陳述並所提證據，核不
    影響判決結果，茲不予一一論述，附此敘明。
八、結論：本件上訴為無理由，爰依民事訴訟法第四百四十九條
    第一項、第七十八條，判決如主文。
中　　華　　民　　國　　94　　年　　12　　月　　21　　日
                  民事第十三庭審判長法  官  張宗權
                                    法  官  蕭艿菁
                                    法  官  陳忠行
正本係照原本作成。
如不服本判決，應於收受送達後20日內向本院提出上訴書狀，其
未表明上訴理由者，應於提出上訴後20日內向本院補提理由書狀
（均須按他造當事人之人數附繕本）上訴時應提出委任律師或具
有律師資格之人之委任狀；委任有律師資格者，另應附具律師資
格證書及釋明委任人與受任人有民事訴訟法第466條之一第一項
但書或第二項（詳附註）所定關係之釋明文書影本。
中　　華　　民　　國　　94　　年　　12　　月　　22　　日
　　　　　　　　　　　　　　　　　　書記官  明祖星
附註：
民事訴訟法第四百六十六條之一（第一項、第二項）：
對於第二審判決上訴，上訴人應委任律師為訴訟代理人。但上訴
人或其他法定代理人具有律師資格者，不在此限。
上訴人之配偶、三親等內之血親、二親等內之姻親，或上訴人為
法人、中央或地方機關時，其所屬專任人員具有律師資格並經法
院認為適當者，亦得為第三審訴訟代理人。
